【裁判字號】    89,易,3770
【裁判日期】    900129
【裁判案由】    侵占
【裁判全文】
臺灣板橋地方法院刑事判決                        八十九年度易字第三七七號
    公  訴  人  臺灣板橋地方法院檢察署檢察官
    被      告  甲○○
右列被告因侵占案件，經檢察官提起公訴（八十九年度偵緝字第一一三二號），本院
判決如左：
    主  文
甲○○意圖為自己不法之所有，而侵占自己持有他人之物，處有期徒刑參月，如易科
罰金以參佰元折算壹日。
    事  實
一、甲○○於民國八十三年間因賭博案，經本院判處罰金一千元確定，嗣於八十四年
    十一月一日執行完畢，又於八十四年間因侵占案，經台灣高等法院判處拘役五十
    日確定，嗣於八十九年七月十日執行完畢，竟不知悔改，於八十六年二月五日，
    至台北縣板橋市○○路四十五號乙○○經營之鴻玖小客車租賃有限公司（下簡稱
    鴻玖公司），承租車號ＦＦ－五四四八號自用小客車一部，雙方約定租期一天，
    租金每日新台幣（下同）二千元，詎甲○○於取得該車後，竟意圖為自己不法之
    所有，自同年二月六日租賃契約屆滿後，將該自用小客車侵占入己，旋即避不見
    面，嗣經約二個月後，甲○○將車輛停放在台北縣板橋市○○路後，始為鴻玖公
    司尋獲。
二、案經被害人鴻玖小客車租賃有限公司報請臺灣板橋地方法院檢察署檢察官偵查起
    訴。
    理  由
一、訊據被告甲○○矢口否認有何侵占犯行，辯稱：伊向告訴人租車，但未填寫租期
    多久，伊通常租用很多天，不會只租一天，伊租用該車時未給付租金，因伊與告
    訴人認識，後來伊有將車輛停放在板橋市○○路後通知告訴人自行取回云云。經
    查，被告甲○○於偵查中辯稱：伊代替友人「小芬」去租該車，車輛係「小芬」
    使用，後來伊聽「小芬」說有去還車及處理該車，伊不知「小芬」未依約還車云
    云。被告租用該車係自行使用或供「小芬」使用，車輛係自行停放在板橋市○○
    路或由「小芬」停放，前後所辯不一，已難採信。再查，告訴人於偵查中指訴：
    被告甲○○前亦因侵占所租車輛而遭台灣高等法院判處拘役五十日執行完畢，被
    告竟仍再次犯相同侵占罪，被告與伊約定租車一日且僅給付一日租金後，即避不
    見面，直至二個月後，被告始將車輛棄置在台北縣板橋市○○路等情，並提出租
    賃契約書影本一份及台灣高等法院八十五年度上易字第四六三三號判決影本一份
    。依前揭台灣高等法院判決記載，被告甲○○於八十四年三月十九日向重陽小客
    車租賃有限公司租用小客車一部，雙方約定租期一天，被告租得車輛後亦避不見
    面而將車輛侵占入己，此有前揭判決書一份在偵查卷可參。參酌被告甲○○前有
    相同犯行，況依社會交易常情，被告甲○○豈可能分文未付租金即取得本件租用
    車輛，又租用車輛亦不可能未與出租人約定租期，被告向告訴人租用前開車輛後
    ，明知租期甚短，屆期後竟遲未與告訴人公司聯絡，亦未將該車依約返還或告知
    車輛所在處所，且他遷避不見面，其主觀上自有為自己不法所有之侵占意圖甚明
    ，尚難認係延不交還或有其他原因一時未能交還之情形。縱上，被告所辯無非飾
    卸之詞，不足採信。本件事證明確，被告甲○○犯行，堪已認定。
二、核被告甲○○所為，係犯刑法第三百三十五條第一項侵占罪。爰審酌被告犯罪之
    動機、目的、手段，及其再犯侵占之品行、生活狀況、智識程度、犯罪所生之損
    害，及犯罪後態度等一切情狀，量處如主文所示之刑，並諭知易科罰金之折算標
    準。
據上論斷，應依刑事訴訟法第二百九十九條第一項前段，刑法第三百三十五條第一項
、修正後第四十一條第一項、罰金罰鍰提高標準條例第一條前段、第二條，判決如主
文。
本案經檢察官洪家原到庭執行職務
中      華      民      國    九十      年      一      月    二十九    日
                                      臺灣板橋地方法院刑事第二庭
                                          法  官  黃  惠  瑛
右正本證明與原本無異。
如不服本判決，應於判決送達後十日內，向本院提出上訴狀。
                                          書記官  張  志  華
中      華      民      國    九十      年      一      月    三十一    日
附錄本案論罪科刑法條全文：
刑法第三百三十五條
意圖為自己或第三人不法之所有，而侵占自己持有他人之物者，處五年以下有期徒刑
、拘役或併科一千元以下罰金。
前項之未遂犯罰之。


司法院資訊處製作；財團法人民間司法改革基金會備份。
